【裁判字號】    97,聲減,228
【裁判日期】    970328
【裁判案由】    聲請減刑
【裁判全文】
臺灣板橋地方法院刑事裁定            97年度聲減字第228 號
聲  請  人  臺灣板橋地方法院檢察署檢察官
受  刑  人  甲○○
上列受刑人因犯著作權法等罪，業經判決罪刑確定，聲請人聲請
減刑及定執行刑（97年度聲減字第205 號），本院裁定如下：
    主  文
甲○○所犯如附表編號1 所示之罪，減為有期徒刑貳月；又所犯
如附表編號2 所示之罪，減為有期徒刑壹月又拾伍日；並與其所
犯如附表編號3 、4 所示不應減刑之罪所處之刑，應執行有期徒
刑貳年肆月，併科罰金新臺幣陸萬元，罰金如易服勞役，以銀元
佰元即新臺幣玖佰元折算壹日。
    理  由
一、聲請意旨略以：受刑人甲○○於附表所列日期犯如附表所列
    之罪，經如附表所列之法院判處如附表所列之刑確定在案。
    經查其所犯上開各罪，犯罪時間均在民國（下同）96年4 月
    24日以前，所犯如附表編號第1 、2 之罪，核與中華民國96
    年罪犯減刑條例第2 條第1 項第3 款規定相符，應依同條例
    第8 條第1 項、第3 項規定聲請裁定減刑，而其所犯各餘罪
    ，雖依本條例第3 條及第5 條（聲請書漏載）等規定不予減
    刑，惟編號1 、2 、3 、4 仍應依同條例第11條規定定其應
    執行刑。
二、按犯罪在中華民國九十六年四月二十四日以前者，除本條例
    另有規定外，依下列規定減刑：一、死刑減為無期徒刑。二
    、無期徒刑減為有期徒刑二十年。三、有期徒刑、拘役或罰
    金，減其刑期或金額二分之一；下列各罪，經宣告死刑、無
    期徒刑或逾有期徒刑一年六月之刑者，不予減刑：四、中華
    民國九十四年一月二十六日修正公佈前之槍砲彈藥刀械管制
    條例第十條及第十一條之罪；依本條例應減刑之罪，已經判
    決確定尚未執行或執行未完畢者，由檢察官或應減刑之人犯
    聲請最後審理事實之法院裁定之；依本條例應減刑之數罪，
    經二以上法院裁判確定者，得由一檢察官或應減刑之人犯合
    併向其中裁判法院聲請裁定之；裁判確定前犯數罪，有應減
    刑與不應減刑者，就應減刑之罪，依第二條、第四條、第六
    條至第八條及前條規定減刑後，與不應減刑之罪之宣告刑，
    適用刑法第五十一條定其應執行之刑；前二條關於定其應執
    行之刑，準用第八條第三項規定，中華民國九十六年罪犯減
    刑條例第2 條第1 項、第3 條第1 項第4 款、第8 條第1 項
    、第3 項、第11條、第12條分別定有明文。次按數罪併罰，
    有二裁判以上者，依刑法第51條規定，定其應執行刑，刑法
    第53條亦有明定。又按受刑人行為後，刑法業經修正，並於
    94 年2月2 日，經總統以華總一義字第09400014901 號令公
    布，且自95年7 月1 日施行，修正後刑法第2 條第1 項規定
    ：「行為後法律有變更者，適用行為時之法律。但行為後之
    法律有利於行為人者，適用最有利於行為人之法律。」（刑
    法第2 條第1 項固經修正，惟其僅係新、舊法之比較適用原
    則之宣示性指導原則，並非實體刑罰法律，自不生行為後法
    律變更之比較適用問題，應逕予適用修正後之此一規定），
    則就屬於法律變更（即犯罪成立要件及其處罰效果之內容作
    修正或廢止）部分，自應就有利或不利於被告之一切相關情
    狀，綜合全部結果而為比較，以定其應適用之法律。本件受
    刑人於裁判確定前犯如附表所載之罪，均係於95年7 月1 日
    前犯之，修正前刑法第51條第5 款係規定：「宣告多數有期
    徒刑者，於各刑中之最長期以上，各刑合併之刑期以下，定
    其刑期。但不得逾二十年。」；惟修正後刑法第51條第5 款
    則規定：「宣告多數有期徒刑者，於各刑中之最長期以上，
    各刑合併之刑期以下，定其刑期。但不得逾三十年。」，兩
    相比較，修正後之規定並非較有利於行為人，依修正後刑法
    第2 條第1 項前段之規定，應依修正前刑法第51條第5 款規
    定，定其應執行之刑。次按數罪併罰中之一罪，依刑法規定
    得易科罰金，若因與不得易科之他罪併合處罰結果而不得易
    科罰金時，原可易科部分所處之刑，自亦無庸為易科折算標
    準之記載（參照司法院大法官會議釋字第144 號解釋），是
    本件受刑人行為後關於易科罰金之法律固有變更，然因其所
    犯其中之罪與不得易科之他罪合併處罰之結果，已不得易科
    罰金，故尚無易科罰金法律變更比較適用之問題，應予敘明
    。
三、經查：本件受刑人甲○○於附表所列日期犯著作權法等罪，
    先後經本院、臺灣高等法院、臺灣花蓮地方法院判處如附表
    所示之刑（受刑人所犯如附表編號1 、2 、3 、4 之罪，其
    所犯法條欄應分別補充：92年7 月9 日修正公布前著作權法
    第87條第2 款、刑法第212 、216 條、94年1 月26日修正公
    布前槍砲彈藥刀械管制條例第11條第4 項、92年7 月9 日修
    正公布前著作權法第87條第2 款），均經分別確定在案，而
    受刑人所犯如附表編號1 、2 、3 所示各罪，並曾於93年9
    月1 日，經臺灣高等法院以93年度聲字第1043號裁定應執行
    刑有期徒刑2 年3 月，併科罰金新臺幣6 萬元，罰金如易服
    勞役，以銀元300 元即新臺幣900 折算1 日，且受刑人所犯
    如附表編號1 、2 所示案件之犯罪時間均係於96年4 月24日
    以前，此有該判決書、執行案件資料表及臺灣高等法院被告
    前案紀錄表各1 份附卷可稽，是檢察官聲請就如附表編號1
    、2 所示該罪予以減刑，自屬有據。又受刑人所犯如附表編
    號1 、2 所示之罪減刑後，並與其所犯如附表編號3 、4 所
    示不應減刑之罪所處之刑，定其應執行刑，就罰金部分，並
    援引原判決諭知之易服勞役之折算標準。
四、依中華民國九十六年罪犯減刑條例第2 條第1 項第3 款、第
    3 條第1 項第4 款、第5 條、第8 條第1 項、第3 項、第11
    條、第12條，第51條第5 款（修正前）、第42條第2 項（修
    正前），罰金罰鍰提高標準條例第2 條（修正前），現行法
    規所定貨幣單位折算新臺幣條例第2 條，裁定如主文。
中    華    民    國    97    年    3     月    28    日
                  刑事第十五庭    法  官  陳鴻清
以上正本證明與原本無異。
如不服本裁定，應於裁定送達後5 日內敘明抗告理由，向本院提
出抗告狀。
                                  書記官  莊川億
中    華    民    國    97    年    3     月    28    日


司法院資訊處製作；財團法人民間司法改革基金會備份。
